臺灣高等法院臺中分院刑事裁定
111年度抗字第664號
抗  告  人  
即受刑人    謝明儒



上列抗告人因加重詐欺等案件，不服臺灣彰化地方法院中華民國
111年6月23日定其應執行刑之裁定（111年度聲字第617號），提
起抗告，本院裁定如下：
    主  文
抗告駁回。
    理  由
一、抗告意旨略以：參酌各法院對定應執行刑之案例，原審之定
    應執行刑過重，有違公平原則、比例原則。抗告人即受刑人
    謝明儒（下稱抗告人）犯後與多位被害人和解，態度良好，
    已深具悔意，爰請求依多數犯罪責任遞減原則，撤銷原裁定
    ，再予適法之裁定等語。
二、按裁判確定前犯數罪者，併合處罰之；數罪併罰，有2 裁判
    以上者，依第51條之規定，定其應執行之刑，刑法第50條第
    1 項前段、第53條各有明定。又按刑法第51條第5 款規定：
    數罪併罰，宣告多數有期徒刑者，於各刑中之最長期以上，
    各刑合併之刑期以下，定其刑期。核數罪併罰合併定應執行
    刑之制度目的，在就所犯數罪，以各罪宣告刑為基礎，合併
    後綜合評價犯罪人最終應具體實現多少刑罰，方符合罪責相
    當要求並達刑罰目的。刑法第51條所定數罪併罰之方法，就
    宣告多數有期徒刑者，僅於該條第5 款規範其界限，但衡酌
    之裁量因子為何，則無明文。惟依其制度目的，應綜合評價
    各罪類型、關係、法益侵害之綜合效果，考量犯罪人個人特
    質，認應對之具體實現多少刑度，即足達到矯治教化之必要
    程度，並符罪責相當原則，以緩和宣告刑可能存在之不必要
    嚴苛。此裁量權之行使，屬實體法上賦予法院依個案裁量之
    職權，如所為裁量未逾法定刑範圍，且無違背制度目的或公
    平正義情形，即無違法可言。是個案之裁量判斷，除非有全
    然喪失權衡意義或其裁量行使顯然有違比例、公平等諸原則
    之裁量權濫用之情形，即不得任意指其為違法（最高法院11
    0年度台抗自第314號裁定意旨參照）。再者，刑事訴訟法第
    370條第2項、第3項，已針對第二審上訴案件之定應執行之
    刑，明定有不利益變更禁止原則之適用。而分屬不同案件之
    數罪併罰，倘數裁判宣告數罪之刑，曾經分別定其執行刑，
    其後再依數罪併罰規定合併定其應執行刑，或一裁判宣告數
    罪之刑，曾經定其執行刑，再與其他裁判宣告之刑定其執行
    刑時，法理上均應同受此原則之拘束。亦即，上述另定之執
    行刑，其裁量所定之刑期，不得較重於前定之執行刑加計後
    裁判宣告之刑或所定執行刑之總和。
三、查抗告人所犯如原裁定附表（下稱附表）編號1 至10 所示
    共21罪，原審依第53條、第51條第5款及第50條第2項（原裁
    定漏引）之規定，檢察官依抗告人請求而聲請裁定定其應執
    行之刑，係以附表各罪宣告刑（不包括併科罰金部分）中之
    最長期即有期徒刑1 年4月以上，附表所示各罪合併之刑期
    總和為有期徒刑23年9 月以下，並參酌抗告人所犯如附表編
    號1至2；3至5；6；7至8  所示之各別數罪，曾經依序定應
    執行有期徒刑1年4 月、2  年、1年4月、1年4月，另所犯附
    表編號9、10所示之罪，曾經分別宣告有期徒刑1年1月、5月
    ，合併計算形成之外部性界限（亦即不得重於前述合併之刑
    期總和即有期徒刑7 年6月），而在此範圍內考量抗告人之
    犯罪行為之不法與罪責程度，及施以矯正之必要性，酌定其
    應執行刑有期徒刑3 年10月，已再減輕刑度3年8 個月，核
    屬原審定刑裁量權之行使，並未悖於法律秩序之理念，符合
    法規範目的，無違比例原則。復考量抗告人如附表所示各罪
    ，除附表編號10外，均屬加入詐欺集團後，擔任車手、取簿
    手等工作，法益侵害重疊性高，但所涉各罪數多達21罪，難
    認累積之犯行程度及情狀尚屬輕微，且其屢屢再犯，自不宜
    給予過度刑罰優惠。原裁定依抗告人犯罪行為之內涵及侵害
    法益之程度，定如前述之應執行刑，並無違法或不當。至他
    案之量刑，因個案情節不同，自不得比附援引，無從作為原
    裁定酌定之刑是否適法之判斷基準。至於，抗告意旨所稱其
    與部分被害人和解、坦承犯行及犯後態度良好各節，核屬抗
    告人所犯各該案件於審判中應予調查判斷及量刑時應予審酌
    之事項，且原裁定並無違反定應執行刑綜合評價後之公平正
    義情形，則於判決確定後定應執行刑之程序，無從再為重複
    評價之餘地，既非定應執行刑法院之調查範疇，亦非定應執
    行刑時所得援引作為從輕定刑之事由。綜上，抗告意旨徒憑
    己意指摘原審所定之應執行刑過重，並無理由，應予駁回。
四、據上論斷，應依刑事訴訟法第412 條規定，裁定如主文。
中　　華　　民　　國　　111 　年　　8 　　月　　15　　日
      刑事第十庭    審判長兼受命法　官  陳  宏  卿 
                                法  官  楊  文  廣     
                                法  官  簡  芳  潔
以上正本證明與原本無異。
如不服本裁定，得於裁定送達後五日內向本院提出再抗告狀(須
附繕本)。因疫情而遲誤不變期間，得向法院聲請回復原狀。
  
                                書記官  凃  瑞  芳
　　　　　　　　　　　　　　　　
中　　華　　民　　國　　111 　年　　8 　　月　　15　　日